# 请教陈版，关于长期股权投资的处置

提问人：kikoflying 时间：2017-02-20 20:02:38
请教陈版，
公司持有A公司45%的股份，权益法核算。
1 ）预计2017.4月，A公司停业清算。 请问： 2016 年 12 月底的报表中，是否应 计提资产减值损失？ （应该和 预计负债 无关吧？）
2 ）如果需要计提 资产减值损失，如何确定 损失额？也就是可回收金额与账面金额之间的差异， 是否可以从以下一些因素考虑：
a) A公司停产时需要支付的各类经济赔偿金 b) 购买A公司股份时，支付对价比A公司账面价值的溢价部分 C）厂房建筑物处置时的损失
实在是只小菜鸟，对这个问题脑袋里还是很模糊的。
请陈版不吝赐教。

回答人：chenyiwei
在A公司的董事会或类似权力机构作出结业清算的决定后，应根据A公司管理层测算的清算期间预计支出、资产变现和负债清偿金额预计等信息，合理测算清算结束后预计可收回的剩余净资产金额，与长期股权投资的账面价值相比较，考虑是否发生减值，以及在某些情况下是否需计提预计负债等。